臺灣橋頭地方法院刑事裁定
111年度易字第24號
公  訴  人  臺灣橋頭地方檢察署檢察官
被      告  蔡金福




上列被告因竊盜案件，經檢察官提起公訴（111年度偵字第1129
號），本院裁定如下： 
    主  文
蔡金福自民國壹佰壹拾壹年肆月貳拾日起延長羈押貳月。 
    理  由
一、被告蔡金福因竊盜案件，經檢察官提起公訴，於本院訊問後
    ，被告坦承犯行，並有卷內證據可資佐證，認被告犯罪嫌疑
    重大，又被告前有多件竊盜案件經法院判刑並執行完畢之紀
    錄，更因犯竊盜案件，曾受刑前強制工作之宣告，最近一次
    竊案案件甫於民國109年10月5日易科罰金執行完畢，又於11
    1年1月1日至同年月2日間密集再犯本案3件竊盜犯行，可認
    其有反覆實施同一竊盜犯罪之虞，有羈押之原因及必要，爰
    依刑事訴訟法第101條之1第1項第5款規定，裁定自111年1月
    20日起執行羈押在案。
二、按羈押被告，審判中不得逾3月，但有繼續羈押之必要者，
    得於期間未滿前，經法院依刑事訴訟法第101 條或第101 條
    之1 之規定訊問被告後，以裁定延長之；延長羈押期間，審
    判中每次不得逾2 月，刑事訴訟法第108 條第1 項及第5 項
    分別定有明文。
三、茲本院以羈押期間即將屆滿，於111年4月14日依法訊問被告
    ，審酌被告前開竊盜犯行因被告於本院坦承不諱，經本院裁
    定行簡式審判程序，並於111年3月17日以111年度易字第24
    號判處有期徒刑9月、8月、8月，應執行有期徒刑1年1月在
    案，有判決書1份附卷可稽，是被告所涉前揭罪行，事證明
    確。而依被告先前所述生活狀況、犯罪動機、本案犯罪情節
    及另有竊盜案件於偵查程序繫屬中，有臺灣高等法院被告前
    案紀錄表1份在卷可佐，確有事實足認被告有反覆實施同一
    犯罪之虞，認上開羈押原因並未消滅，為預防其再為同一犯
    罪，有繼續羈押之必要，無從以其他強制處分取代之，故應
    自111年4月20日起，延長羈押2月。
四、至被告固以：希望讓我交保回去處理好事情再去執行等語，
    然查，被告仍有羈押原因及必要，已如前述，又刑事訴訟程
    序關於被告羈押之執行，係為確保國家司法權對犯罪之追訴
    處罰及保障社會安寧秩序而採取之必要手段，與被羈押者個
    人自由及家庭生活之圓滿，難免衝突，本難以兩全，是被告
    執前詞主張無再繼續羈押之必要，即難俱採。
五、依刑事訴訟法第108條第1項但書、第5項，裁定如主文。 　
中　　華　　民　　國　　111 　年　　4 　　月　　15　　日
                  刑事第七庭    法　官  蔡宜靜
以上正本證明與原本無異。
如不服本裁定，應於收受送達後5 日內向本院提出抗告狀。
中　　華　　民　　國　　111 　年　　4 　　月　　15　　日
　　　　　　　　　　　　　　　　書記官  鄧思辰